【裁判字號】    98,易,1035
【裁判日期】    990325
【裁判案由】    詐欺
【裁判全文】
臺灣屏東地方法院刑事判決              98年度易字第1035號
公  訴  人  台灣屏東地方法院檢察署檢察官
被      告  乙○○
上列被告因詐欺案件，經檢察官提起公訴（98年度偵字第562號
），因被告於本院行準備程序時，就被訴事實為有罪之陳述，經
告知簡式審判程序意旨，並聽取公訴人及被告之意見後，本院合
議庭裁定由受命法官獨任依簡式審判程序審理，判決如下：
    主  文
乙○○共同犯詐欺取財罪，處拘役伍拾日，如易科罰金，以新台
幣壹仟元折算壹日。
    事  實
一、乙○○與甲○○、莊啟生（上開2 人均通緝中）均明知經濟
    部水利署第七河川局（下稱第七河川局）「東港泗溝鐵橋至
    萬巒大橋砂石採受分離作業周邊計畫」（下稱系爭計畫）及
    屏東縣政府「東港溪上游文化親水廊道景觀再造」（下稱系
    爭景觀再造）中產生之土方只能就地整平或鋪設施工便道使
    用，不能將土方外運變賣，竟仍共同基於意圖為自己不法所
    有之犯意聯絡，於96年4 月間，由甲○○電話聯絡黃薰玫，
    佯稱其與莊啟生、乙○○有管道可以購得合法砂石，並帶領
    黃薰玫到泗水橋至東港溪流域之工程地段確認，另由莊啟生
    佯稱係偉盛營造有限公司（下稱偉盛公司）之實際負責人，
    會同乙○○與黃薰玫洽談系爭計畫之砂石外運買賣事宜，致
    使黃薰玫因而陷於錯誤，於96年11月30日與莊啟生簽訂砂石
    買賣契約，黃薰玫並因而交付新臺幣（下同）76萬元與莊啟
    生。嗣黃薰玫付款後查覺受騙向台灣屏東地方法院檢察署提
    告，始查悉上情。
二、案經黃薰玫告訴台灣屏東地方法院檢察署檢察官偵查起訴。
    理  由
一、本案被告所犯詐欺取財案件，並非法定刑為死刑、無期徒刑
    或最輕本刑3 年以上有期徒刑之罪，亦非高等法院管轄第一
    審之案件，而被告於本院準備程序中就被訴事實為有罪之陳
    述，本院合議庭乃裁定由受命法官獨任進行簡式審判程序。
    又簡式審判程序之證據調查，依刑事訴訟法第273 條之2 規
    定，不受同法第159 條第1 項審判外陳述排除之限制，再被
    告對於卷內之各項證據，亦不爭執證據能力，故卷內所列之
    各項證據，自得作為證據，先予敘明。
二、前揭時地被告乙○○共同詐欺之事實，業據被告乙○○於本
    院審理時自白不諱，核與被害人黃薰玫及證人即第七河川局
    副工程師廖文觀於偵查中證述被告等人詐欺之情節相符，復
    有第七河川局系爭計畫詳細價目表、屏東縣政府系爭景觀再
    造詳細價目表、買賣合約書影本、支票存根影本、經濟部水
    利署工程契約書各1 份等在卷可稽，足認被告之自白與事實
    相符，應可採信。本件事證已明，應依法論科。
三、是核被告乙○○所為，係刑法第339 條第1 項之詐欺取財罪
    。被告乙○○與甲○○、莊啟生就上開詐欺犯罪行為，有犯
    意聯絡或行為分擔，均為共同正犯。爰酌被告犯罪之動機、
    手段、5 年內未受任何刑之宣告，有臺灣高等法院被告前案
    紀錄表一份在卷可按，素行尚佳，及其犯罪情節尚輕，已坦
    承犯行，犯後甚有悔意等一切情狀，量處如主文所示之刑，
    並諭知易科罰金之折算標準，以資懲儆。
據上論斷，應依刑事訴訟法第273 條之1 第1 項、第299 條第1
項前段，刑法第339 條第1 項、第41條第1 項前段，刑法施行法
第1 條之1 ，判決如主文。
本案經檢察官李秀玲到庭執行職務
中    華    民    國    99    年    3    月    25     日
                  刑事第二庭      法  官  簡光昌
以上正本證明與原本無異。
如不服本判決應於收受本判決送達後10日內向本院提出上訴書狀
，其未敘述上訴理由者，並得於提起上訴後20日內向本院補提理
由書狀（均須按他造當事人之人數附繕本）「切勿逕送上級法院
」
中    華    民    國    99    年    3    月    25    日
                                  書記官  黃佳惠
附錄本判決論罪之法條：
刑法第339條第1項
意圖為自己或他人不法之所有，以詐術使人將本人或第三人之物
交付者，處五年以下有期徒刑、拘役或科或併科一千元以下罰金
。

司法院資訊處製作；財團法人民間司法改革基金會備份。
